臺灣士林地方法院民事裁定　　　　　　100年度簡聲抗字第6號
抗　告　人　林于朝
相　對　人　周志強
上列當事人間停止執行事件，抗告人對於中華民國100 年2 月15
日本院士林簡易庭100 年度士簡聲字第9 號第一審裁定不服，提
起抗告，本院裁定如下：
    主  文
抗告駁回。
原裁定所命相對人供擔保之金額應變更為新臺幣玖拾柒萬元。
抗告程序費用新臺幣壹仟元由抗告人負擔。
    理  由
一、本件抗告意旨略以：伊前執確定本票裁定，向本院執行處聲
    請對相對人之財產於新臺幣（下同）450 萬元，及自民國98
    年3 月30日起至清償日止，按年息6%計算之利息為強制執行
    ，現由本院99年度司執字第47082 號強制執行程序執行中。
    嗣相對人以其業向本院提起確認本票債權不存在之訴，經本
    院士林簡易庭以100 年度士簡字第25號受理在案為由，請求
    供擔保以停止執行，經原審裁定命其供擔保67萬5,000 元後
    ，上開執行程序於上開訴訟終結前，應予停止。惟相對人起
    訴之目的，僅在延滯執行程序之進行，其所稱兩造就上開本
    票裁定所載本票並無借貸之原因關係存在，實無理由，此由
    相對人以相同原因事實，先後於臺灣臺北地方法院、臺灣板
    橋地方法院、本院起訴，及伊執有相對人簽立之借據、借款
    收據可稽。縱認相對人得供擔保以停止執行，則除伊於停止
    執行期間未能受償本金450 萬元所受之利息損失67萬5,000
    元外，尚應加計98年3 月30日起至原審裁定之日即100 年2
    月15日止，已產生之利息於停止執行期間未能受償所受之利
    息損失3 萬5,728 元，共71萬728 元為供擔保之金額，方屬
    適當等語。
二、按有回復原狀之聲請，或提起再審或異議之訴，或對於和解
    為繼續審判之請求，或提起宣告調解無效之訴、撤銷調解之
    訴，或對於許可強制執行之裁定提起抗告時，法院因必要情
    形，或依聲請定相當並確實之擔保，得為停止強制執行之裁
    定，強制執行法第18條第2 項定有明文。是依此規定於強制
    執行程序開始後提起異議之訴，而陳明願供擔保，聲請裁定
    停止強制執行時，法院即得依該聲請定相當並確實之擔保，
    為停止強制執行之裁定，至該異議之訴實體上有無理由，則
    非法院於裁定停止強制執行時應予審酌之事項（最高法院97
    年度臺抗字第631 號裁定意旨參照）。經查，抗告人前執確
    定本票裁定為執行名義，聲請對相對人之財產為強制執行，
    現於本院99年度司執字第47082 號強制執行程序執行中；相
    對人復已依強制執行法第14條規定提起異議之訴，請求確認
    上開本票債權不存在，亦由本院士林簡易庭以100 年度士簡
    字第25號受理在案，業經本院調閱相關卷宗查閱無訛，是相
    對人聲請停止執行，核與上開規定相符，原審裁定准許相對
    人供擔保以停止執行，於法即無不合。又抗告人所稱相對人
    提起上開訴訟為無理由等情縱使屬實，揆諸上揭說明，亦係
    本院100 年度士簡字第25號確認本票債權不存在事件於實體
    上應行審酌判斷之事項，要非本件停止執行事件所得審究，
    抗告人執此不服原裁定，請求繼續執行，並無理由。
三、次按法院因必要情形或依聲請定相當並確實之擔保，為停止
    強制執行之裁定者，該擔保金額之多寡應如何認為相當，固
    屬法院職權裁量之範圍。惟此項擔保係備供強制執行債權人
    因停止執行所受損害之賠償，故法院定擔保金額時，自應斟
    酌該債權人因停止執行可能遭受之損害，以為衡量之標準（
    最高法院95年臺抗字第781 號裁定意旨參照）。經查，抗告
    人係向本院執行處聲請對相對人之財產於450 萬元，及自98
    年3 月30日起至清償日止，按年息6%計算之利息為強制執行
    ，是抗告人因本院99年度司執字第47082 號強制執行程序停
    止可能所受之損害，即為其無法即時受償本金450 萬元，及
    自98年3 月30日起至原審100 年2 月15日裁定之日止，本得
    受償之利息50萬8,192 元（算式：0000000 ×6%×687/365
    ＝508192，元以下4 捨5 入），於停止執行期間所生之利息
    損失。又相對人所提確認本票債權不存在之訴，屬應適用簡
    易訴訟程序，且得上訴於第三審之事件，參諸各級法院辦案
    期限實施要點第2 點第1 款、第7 款、第8 款等規定，民事
    簡易程序辦案期限第一審為10個月、第二審為2 年、第三審
    為1 年，佐以法定遲延利率，計算抗告人因停止執行可能遭
    受之損害為95萬9,903 元【算式：（0000000+508192）×5%
    ×（3 又10/12 ）＝959903，元以下4 捨5 入】，另考量恐
    有其他遲滯之因素，酌為提高相對人就停止執行所提供之擔
    保金額，應以97萬元為適當。原審命相對人供擔保67萬5,00
    0 元後，得停止執行，尚有未洽，爰變更如主文第2 項所示
    。
四、綜上所述，相對人依強制執行法第18條第2 項規定，聲請裁
    定准許其供擔保後，本院99年度司執字第47082 號執行事件
    之強制執行程序，於本院士林簡易庭100 年度士簡字第25號
    確認本票債權不存在事件調解或和解成立、判決確定或撤回
    起訴前應暫予停止，有其必要，抗告人提起抗告，為無理由
    ，應予駁回。惟原審所定相對人應提供之擔保金額應提高為
    97萬元始屬適當，爰將原裁定所命擔保金額變更如主文第2
    項所示。又擔保金之酌定屬法院職權之行使，毋庸另為廢棄
    原裁定之諭知，併此敘明。
五、爰依法裁定如主文。
中    華    民    國    100     年    3   月   31     日
                  民事第二庭  審判長法  官  方彬彬
                                    法  官  絲鈺雲
                                    法  官  劉逸成
以上正本證明與原本無異。
本裁定除以適用法規顯有錯誤為理由外，不得再抗告。如提起再
抗告，應於收受後10日內委任律師為代理人，向本院提出再抗告
狀，並繳納再抗告費新臺幣1,000 元。
中    華    民    國   100    年    4     月    7     日
                                    書記官  李宜蓁